臺灣高雄地方法院刑事判決　　　　　　 95年度簡上字第712號
上　訴　人　臺灣高雄地方法院檢察署檢察官
被　　　告　甲○○
上列上訴人因被告違反商標法案件，不服本院95年度簡字第2630
號中華民國95年4 月28日第一審簡易判決（聲請簡易判決處刑案
號：94年核退偵字第851 號），提起上訴暨移請併案審理（95年
度偵字第5896號、95年度偵字第8001號），本院管轄之第二審合
議庭判決如下：
    主  文
原判決撤銷。
甲○○共同連續明知為未得商標權人同意，於同一商品，使用相
同之註冊商標之商品而販賣，處有期徒刑參月，如易科罰金，以
銀元參佰元即新臺幣玖佰元折算壹日，扣案如附表一、二所示之
物均沒收之。
    事  實
一、甲○○明知「LV」、「GUCCI 」、「RADO」、「CHANEL」、
    「CARTIER 」、「BURBERRY」、「ROLEX 」、「OMEGA 」、
    「COACH 」、「Christian Dior」、「DUNHILL 」、「GUES
    S 」、「CHOPARD 」、「VACHERON CONSTANTIN 」等商標圖
    樣，分別經法商路易威登馬爾悌耶公司、義大利商古固喜歡
    固喜公司、瑞士商雷達鐘錶有限公司、瑞士商香奈兒股份有
    限公司、荷蘭商卡地亞國際公司、英商布拜里公司、瑞士商
    勞力士錶廠、瑞士商亞米茄股份有限公司及美商高奇皮革製
    品股份有限公司、法商克麗絲汀迪奧高巧股份有限公司、英
    商奧佛雷旦喜股份有限公司、猜猜公司、查浦德國際股份有
    限公司及瑞士商瑞奇蒙國際股份有限公司向經濟部智慧財產
    局申請註冊，已取得商標專用權，並指定使用於如附表所示
    之商品，且均在專用期間內，任何人未經該等商標專用權人
    之同意或授權，不得於同一商品或類似商品，使用相同或近
    似於此等註冊商標商品，且上開公司在國內外市場行銷多年
    ，品質著有信譽，為相關消費大眾所共知之商品，亦明知如
    附表所示之商品係不詳姓名之人意圖欺騙他人，未經該等商
    標專用權人同意或授權，使用相同於該等註冊商標圖樣之商
    品，仍基於販賣前開商品之概括犯意，未經該等商標專用權
    人之同意或授權，分別：
    (一)自94年5 月初某日起，以每小時新台幣（下同）100 元之
    代價受雇於陳建成（經本院以95年度簡字第5162號判決處有
    期徒刑6 月，緩刑2 年確定），負責看顧位於高雄市○○區
    ○○街明德夜市內之攤位，甲○○即與陳建成共同基於販賣
    仿冒商標商品之犯意聯絡，由陳建成先以每件500 至1600元
    不等之價格自大陸地區販入如附表1 編號1 至28所示之商品
    ，復由甲○○以攤位上所陳列如附表1 編號29所示載有仿冒
    商品型式、價格、圖片等內容之目錄供顧客選購，並將買家
    之年籍、資料、聯絡方式以及其所欲購買之商品樣式予以登
    記後，交付陳建成依該資料與買家聯繫，而以每件1400至35
    00元不等之價格售出，共同以此方式販賣如附表1 編號1 至
    28所示之仿冒商標商品。
    (二)自94年10月間自大陸廣州地區以每件1000元之價格販入仿
    冒商品共120 件輸入臺灣地區後，在94年10月至11月間，在
    高雄市楠梓區楠梓夜市內，以陳列內容有仿冒「LV」、「GU
    CCI 」、「CHANEL」等品牌商品照片之目錄（內含臺灣地區
    、日本地區之定價及型號之標示），供不特定人選購，俟顧
    客選定其欲購買之樣式後，再以每件1200元至1500元不等之
    價格，將仿冒之商品販賣予顧客。嗣於94年11月1 日15時許
    ，甲○○駕駛車牌號碼XL-7021 號自用小客車，裝載如附表
    二所示之仿冒商品及商品目錄，在高雄市○○○路與自強路
    口因違規停車遭員警攔檢盤查，並經其同意搜索上開車內，
    始悉上情，並扣有如附表所示之仿冒商品及商品目錄。
二、案經高雄市政府警察局新興分局報告臺灣高雄地方法院檢察
    署檢察官偵辦起訴暨移送併案審理。
    理  由
一、本件被告甲○○所犯為死刑、無期徒刑、最輕本刑為3 年以
    上有期徒刑以外之罪，其於審判程序進行中，就被訴事實為
    有罪之陳述，經告知簡式審判程序之旨，並聽取當事人之意
    見後，本院合議庭裁定進行簡式審判程序，合先敘明。
二、訊據被告甲○○對於上揭犯行於本院審理時供承不諱，核與
    證人陳建成於警詢時之證述相符（見94年偵字第15848 號卷
    第3 至4 頁）。又扣案如附表一編號1 至28及附表二編號1
    至6 所示之商品均為仿冒商標之商品，除據被告及陳建成坦
    承該等商品係自大陸廣東地區以低價販入外，亦據證人即路
    易威登馬爾悌耶公司委任鑑定人乙○○、許珮玲、固喜公司
    委任鑑定人丙○○於警詢中證述明確，並有鑑定資格證明書
    3 紙、鑑定報告書1 紙、路易威登公司產品意見書3 紙及商
    標資料檢索3 紙在卷可考（分別見94年核退偵字第851 號卷
    第6 、10、12至14、22、24至27頁；95年度偵字第8001號卷
    第4 、13、15、23至25頁；94年度偵字第15848 號卷第13、
    15 至24 、29至30、33頁），是堪認被告自白與事實相符，
    被告販賣仿冒商標商品之犯行，已堪認定，應予依法論科。
三、(一)按刑法於民國94年1 月7 日修正、同年2 月2 日公布，並
    於95年7 月1 日施行，而行為後法律有變更者，適用行為時
    之法律。但行為後之法律有利於行為人者，適用最有利於行
    為人之法律，刑法第2 條第1 項定有明文。
    1.商標法第81條規定「未得商標權人或團體商標權人同意，
      於同一商品或服務，使用相同之註冊商標或團體商標者，
      處三年以下有期徒刑、拘役或科或併科新臺幣20萬元以下
      罰金」、商標法第82條規定「明知為前條商品而販賣、意
      圖販賣而陳列、輸出或輸入者，處一年以下有期徒刑、拘
      役或科或併科新臺幣5 萬元以下罰金」，且依修正前刑法
      第33條第5 款規定罰金數額應為銀元1 元以上；然修正後
      刑法第33條第5 款提高罰金數額為新臺幣1,000 元以上，
      並以百元計算之。是以該罪修正後關於有期徒刑、拘役等
      自由刑雖未加以變更，惟就罰金數額下限則予以提高，故
      修正後之法律效果對行為人而言較屬不利，準此，應以修
      正前之規定對於被告較為有利。
    2.刑法第28條共犯依修正施行前規定為「二人以上共同實施
      犯罪之行為者，皆為正犯」，修法後則將完全未參與犯罪
      行為之實行之陰謀共同正犯及預備共同正犯刪除。本件被
      告與陳建成2 人間就前開事實欄(一)販賣仿冒商標商品之犯
      行有犯意聯絡及行為分擔，不論依修正前、後之刑法第28
      條，均構成共同正犯，對被告而言並無有利或不利之情形
      ，應逕依行為時即修正前之刑法第28條，論以共同正犯。
    3.又按刑法第56條連續犯之規定業於94年2 月2 日修正公布
      刪除，是於新法修正施行後，被告數次販賣仿冒商標商品
      之犯行，即須分論併罰。此刪除雖非犯罪構成要件之變更
      ，但顯已影響行為人刑罰之法律效果，自屬法律有變更，
      依新法第2 條第1 項規定，比較新、舊法結果，仍應適用
      較有利於被告之行為時法律即舊法論以連續犯。
    4.刑法第41條第1 項前段關於易科罰金之規定，新法修正為
      「犯最重本刑為五年以下有期徒刑以下之刑之罪，而受六
      個月以下有期徒刑或拘役之宣告者，得以新臺幣一千元、
      二千元或三千元折算一日，易科罰金」，惟依被告行為時
      之刑罰法律即修正前刑法第41條第1 項前段：「犯最重本
      刑為五年以下有期徒刑以下之刑之罪，而受六個月以下有
      期徒刑或拘役之宣告，因身體、教育、職業、家庭之關係
      或其他正當事由，執行顯有困難者，得以一元以上三元以
      下折算一日，易科罰金」及修正前罰金罰鍰提高標準條例
      第2 條「依刑法第四十一條易科罰金者，均就其原定數額
      提高為一百倍折算一日；法律所定罰金數額未依本條例提
      高倍數，或其處罰法條無罰金刑之規定者，亦同」等規定
      ，易科罰金之折算標準最高為銀元300 元，最低為銀元10
      0 元，換算為新臺幣後，最高額為新臺幣900 元，最低額
      為新臺幣300 元。比較修正前、後關於易科罰金折算標準
      之刑罰法律，適用修正前刑法第41條第1 項前段之規定對
      被告較為有利。
    5.綜上各修正內容，比較刑法修正前後規定結果，修正前之
      刑法規定較修正後規定有利於被告，乃依修正前規定論處
      。
    (二)核被告甲○○所為，係犯商標法第82條、第81條第1 款之
    明知為未得商標權人同意，於同一商品，使用相同於他人註
    冊商標之商品而販賣罪。被告意圖販賣而輸入之低度行為，
    為販賣之高度行為所吸收，不另論罪。被告與陳建成就犯罪
    事實欄(一)部分犯行，有犯意聯絡及行為分擔，應論以共同正
    犯。又被告同時販賣未得不同商標權人同意，於同一商品，
    使用相同之註冊商標之數個商品，侵害數個商標專用權人之
    法益，係以一行為觸犯數罪名，為想像競合犯，依刑法第55
    條規定，從一重之明知為未得商標權人同意，於同一商品，
    使用相同之註冊商標之商品而販賣罪處斷。被告前後多次販
    賣犯行，時間緊接，所犯構成要件相同之罪，顯係基於概括
    之犯意為之，應依修正前刑法第56條規定以連續犯論以共同
    販賣仿冒商標商品罪，並加重其刑。公訴人雖未就犯罪事實
    欄(一)部分販賣仿冒商標商品犯行（即移送併辦部分），於起
    訴書犯罪事實欄中敘明，惟該部分行為與已起訴部分，有連
    續犯之裁判上一罪關係，為起訴效力所及，本院自得併予審
    理。原審以被告罪證明確，予以論罪科刑，固非無見，惟未
    及審酌事實欄(一)部分之犯罪事實，尚有未洽，公訴人以此為
    由提起上訴，為有理由，本院自應予以撤銷改判。爰審酌被
    告罔顧商標專用權人花費大量金錢所建立之商品形象，任意
    侵害他人商標專用權牟利，其犯罪之動機及目的均不足取，
    惟念及被告犯後坦承犯行，尚有悔意等一切情狀，量處如主
    文所示之刑，並依修正前刑法第41條第1 項前段規定，諭知
    易科罰金之折算標準，至於公訴人具體求處有期徒刑5 月則
    尚屬過重，附此敘明。扣案如附表1 標號1 至28、附表2 編
    號1 至6 所示商品，為被告販賣之仿冒商標商品，應依商標
    法第83條規定，不問屬於犯人與否，均予宣告沒收；至附表
    1 編號29、附表2 編號7 、8 所示之物，為被告所有或共同
    被告陳建成所有供販賣仿冒商標商品所用之物，業經被告坦
    承在卷，爰依刑法第38條第1 項第2 款之規定沒收之。
據上論斷，應依刑事訴訟法第455 條之1 第1 項、第3 項、第
369 條第1 項前段、第364 條、第299 條第1 項前段，商標法第
82條、第83條，刑法第2 條第1 項前段、第11條、修正前第28條
、第55條、修正前第56條、修正前第41條第1 項前段，廢止前罰
金罰鍰提高標準條例第2條，判決如主文。
中　　華　　民　　國　　96　　年　　1 　　月　　25　　日
                  刑事第六庭    審判長法　官   曾逸誠
                                      法  官   李  蓓
                                      法  官   王  琁
上正本證明與原本無異
不得上訴。
中　　華　　民　　國　 956　　年　　1 　　月　　25　　日
                                      書記官   黃國忠
附錄本案論罪科刑法條全文：
商標法第81條
未得商標權人或團體商標權人同意，有下列情形之一者，處三年
以下有期徒刑、拘役或科或併科新臺幣20萬元以下罰金：
一、於同一商品或服務，使用相同之註冊商標或團體商標者。
二、於類似之商品或服務，使用相同之註冊商標或團體商標，有
    致相關消費者混淆誤認之虞者。
三、於同一或類似之商品或服務，使用近似於其註冊商標或團體
    商標之商標，有致相關消費者混淆誤認之虞者。
商標法第82條
明知為前條商品而販賣、意圖販賣而陳列、輸出或輸入者，處一
年以下有期徒刑、拘役或科或併科新臺幣 5 萬元以下罰金。
附表一
┌──┬──────────┬──────┐
│編號│商品名稱            │數量        │
├──┼──────────┼──────┤
│ 1  │仿LV皮夾（小）      │13個        │
├──┼──────────┼──────┤
│ 2  │仿LV皮夾（大）      │10個        │
├──┼──────────┼──────┤
│ 3  │仿LV零錢包          │4個         │
├──┼──────────┼──────┤
│ 4  │仿LV皮帶            │1條         │
├──┼──────────┼──────┤
│ 5  │仿LV雨傘            │1把         │
├──┼──────────┼──────┤
│ 6  │仿LV吊飾            │7條         │
├──┼──────────┼──────┤
│ 7  │仿LV皮包            │68個        │
├──┼──────────┼──────┤
│ 8  │仿LV手錶            │1個         │
├──┼──────────┼──────┤
│ 9  │仿GUCCI（大）皮夾   │9個         │
├──┼──────────┼──────┤
│ 10 │仿GUCCI（小）皮夾   │14個        │
├──┼──────────┼──────┤
│ 11 │仿GUCCI皮帶         │1條         │
├──┼──────────┼──────┤
│ 12 │仿GUCCI皮包         │28個        │
├──┼──────────┼──────┤
│ 13 │仿GUCCI手錶         │7個         │
├──┼──────────┼──────┤
│ 14 │仿雷達手錶          │2個         │
├──┼──────────┼──────┤
│ 15 │仿卡迪亞手錶        │3個         │
├──┼──────────┼──────┤
│ 16 │仿香奈兒皮包        │6個         │
├──┼──────────┼──────┤
│ 17 │仿迪奧皮包          │6個         │
├──┼──────────┼──────┤
│ 18 │仿登喜路皮包        │1個         │
├──┼──────────┼──────┤
│ 19 │仿布拜里皮包        │1個         │
├──┼──────────┼──────┤
│ 20 │仿COACH皮包         │20個        │
├──┼──────────┼──────┤
│ 21 │仿香奈兒吊飾        │4條         │
├──┼──────────┼──────┤
│ 22 │仿香奈兒手錶        │4個         │
├──┼──────────┼──────┤
│ 23 │仿勞力士手錶        │1個         │
├──┼──────────┼──────┤
│ 24 │仿GUESS手錶         │1個         │
├──┼──────────┼──────┤
│ 25 │仿亞美加手錶        │4個         │
├──┼──────────┼──────┤
│ 26 │仿江斯丹頓手錶      │2個         │
├──┼──────────┼──────┤
│ 27 │仿蕭邦手錶          │2個         │
├──┼──────────┼──────┤
│ 28 │仿歐力士手錶        │2個         │
├──┼──────────┼──────┤
│ 29 │商品目錄            │1批         │
└──┴──────────┴──────┘
附表二
┌──┬──────────┬──────┐
│編號│商品名稱            │數量        │
├──┼──────────┼──────┤
│ 1  │仿LV手提包          │62個        │
├──┼──────────┼──────┤
│ 2  │仿LV皮帶            │8條         │
├──┼──────────┼──────┤
│ 3  │仿LV帽子            │3頂         │
├──┼──────────┼──────┤
│ 4  │仿GUCCI手提包       │36個        │
├──┼──────────┼──────┤
│ 5  │仿GUCCI帽子         │2頂         │
├──┼──────────┼──────┤
│ 6  │仿GUCCI皮帶         │4條         │
├──┼──────────┼──────┤
│ 7  │LV目錄              │2張         │
├──┼──────────┼──────┤
│ 8  │LV仿品進貨單        │1張         │
└──┴──────────┴──────┘
